臺灣高等法院刑事判決　　　　　　　 100年度上訴字第1615號
上　訴　人
即　被　告　郭宸宇
上　訴　人
即 被告 之
法定代理人　郭睿志
選任辯護人　孫銘豫律師
　　　　　　方南山律師
上列上訴人因被告違反毒品危害防制條例案件，不服臺灣基隆地
方法院100年度訴字第211號，中華民國100年4月29日第一審判決
（起訴案號：臺灣基隆地方法院檢察署100年度偵字第485號），
提起上訴，本院判決如下：
    主  文
原判決撤銷。
郭宸宇所犯如附表編號 1至編號18所示之罪，各處刑、宣告沒收
如附表編號 1至編號18「罪名及應處刑罰」欄所示。應執行有期
徒刑捌年，未據扣案之販賣毒品所得共新臺幣壹萬元連帶沒收，
如全部或一部不能沒收時，以其財產連帶抵償之，扣案之行動電
話壹支、門號0000000000號SIM卡壹張，均沒收之。
    事  實
一、郭宸宇明知愷他命係毒品危害防制條例第2 條第2 項第3 款
    所管制之第三級毒品，不得非法販賣，竟與綽號「地瓜」真
    實姓名年籍不詳之成年男子（為警另行追查中）共同基於販
    賣第三級毒品愷他命牟利之犯意，由「地瓜」提供第三級毒
    品愷他命，郭宸宇以行動電話及門號0000000000號門號做為
    販賣第三級毒品愷他命之聯繫工具，於附表所示時間、地點
    、價格，將「地瓜」提供之愷他命販賣予如附表所示之陳弘
    庭（販賣次數共3 次）、黃新堯（販賣次數共5 次）、王煒
    均（販賣次數共2 次）、劉金鑫（販賣次數共6 次）、王証
    謙（販賣1 次）、江怡嬅（販賣1 次）。郭宸宇販出毒品取
    得款項後，將每10克愷他命新臺幣（下同）3000元之販毒款
    項交予「地瓜」，其餘款項則均歸郭宸宇所有。嗣基隆市警
    察局員警依據通訊監察資料知悉郭宸宇上開販賣第三級毒品
    之行為，乃於民國100年1月26日10時30分許，持台灣基隆地
    方法院核發之搜索票，至郭宸宇位於基隆市安樂區○○○街
    2 巷14之2號3樓住處執行搜索而查獲，並扣得郭宸宇持以販
    賣毒品之行動電話1支（內含0000000000號門號SIM卡 1張）
    。
二、案經基隆市警察局移送臺灣基隆地方法院檢察署檢察官偵查
    後起訴。
    理  由
壹、程序方面：
一、按被告以外之人於審判外之言詞或書面陳述，除法律有規定
    者外，不得作為證據，刑事訴訟法第159條第1項定有明文。
    本件證人陳弘廷、黃新堯、江怡嬅、王証謙、王煒均、劉金
    鑫於警詢中之陳述，均屬於被告以外之人於審判外之陳述，
    且上訴人即被告郭宸宇否認渠等上開陳述之證據能力，依上
    開法條規定，上列證人於警詢中之陳述，均無證據能力。
二、次按被告以外之人於偵查中向檢察官所為陳述，除顯有不可
    信之情況者外，得為證據，刑事訴訟法第159條之1第2項定
    有明文。偵查中對被告以外之人（包括證人、鑑定人、告訴
    人、被害人及共同被告等）所為之偵查筆錄，或被告以外之
    人向檢察官所提之書面陳述，性質上均屬傳聞證據。惟現階
    段刑事訴訟法規定檢察官代表國家偵查犯罪、實施公訴，依
    法其有訊問被告、證人及鑑定人之權，證人、鑑定人且須具
    結，而實務運作時，檢察官偵查中向被告以外之人所取得之
    陳述，原則上均能遵守法律規定，不致違法取供，其可信度
    極高，是被告以外之人前於偵查中已具結而為證述，除反對
    該項供述得具有證據能力之一方，已釋明「顯有不可信之情
    況」之理由外，不宜遽指該證人於偵查中之陳述不具證據能
    力。本件證人陳弘廷、黃新堯、江怡嬅、王証謙、王煒均、
    劉金鑫於檢察官偵查中所為之陳述，當事人均未曾提及檢察
    官在偵查時有不法取供之情形，反對該項供述得具有證據能
    力之被告亦未釋明前開供述有顯不可信之情況，其等於偵查
    中之證言自均具有證據能力。
三、按通訊監察錄音之譯文，僅屬依據監聽錄音結果予以翻譯之
    文字，固具文書證據之外觀，但實際上仍應認監聽所得之錄
    音帶或光碟，始屬調查犯罪所得之證物，此乃刑事訴訟法第
    165 條之1第2項所稱之證物，如其蒐證程序合法，並經合法
    調查，自具證據能力，故檢察官如提出通訊監察錄音之譯文
    為其證據方法，實乃以其監聽所得之錄音帶或光碟，為調查
    犯罪所得之證物，法院本應依刑事訴訟法第165條之1所列之
    方法調查，以判斷該錄音帶或光碟是否與通訊監察錄音之譯
    文相符，而監聽錄音製作之譯文，雖通常為偵查犯罪機關單
    方面製作，然若被告或訴訟關係人對其真實性並無爭執，經
    法院於審判期日提示譯文供當事人辨認、表示意見並為辯論
    者，程序自屬適法（最高法院95年度台上字第 295號、94年
    度台上字第4665號判決可資參照）。本件被告所使用之「00
    00000000」號行動電話門號之監聽譯文，係實施刑事訴訟程
    序之公務員依法實施通訊監察所取得之證據，有台灣基隆地
    方法院核發之99年度聲監字第420號、99年度聲監續字第701
    號通訊監察書影本在卷可參（見偵卷第213至218頁），且被
    告及其辯護人對監聽譯文之真實性復無爭執，本院並依刑事
    訴訟法第165條第1項規定，踐行證據調查之法定程序，向被
    告宣讀並告以監聽譯文要旨，故此依法定程序取得之證據，
    當有證據能力。
四、本件認定事實所引用之卷內其餘所有卷證資料，並無證據證
    明係公務員違背法定程序所取得，公訴人、被告及辯護人於
    審判程序中復未於言詞辯論終結前表示異議，且表示沒有意
    見，均認有證據能力，核先敘明。
貳、實體方面：
一、上開事實，業據被告於偵查、原審及本院審理時自白在卷（
    詳偵卷第167至174、203、206頁，原審卷第11、31、54頁，
    本院卷第 124頁反面），且據證人即向被告購買第三級毒品
    愷他命之黃新堯、劉金鑫、王証謙、王煒均、陳弘庭、江怡
    嬅於偵訊時證述明確（詳偵卷第142至144、147至 150、152
    至153、155至156、159至161、163至164、210頁），並有員
    警實施通訊監察所製作之監聽譯文附卷可佐（見偵卷第19至
    28、35至45、53至62、73至75、83至89、97至107、116至12
    1 頁），是被告之自白核與事實相符，堪以採信。再被告於
    本院審理時改稱：我承認我有轉讓等語（詳本院卷第63頁反
    面），並爭執證人陳弘廷、江怡嬅、黃新堯、劉金鑫於偵查
    中所為之證述矛盾、反覆不一云云（詳本院卷第71頁反面）
    。然證人黃新堯於本院審理時證述：我有向被告購買愷他命
    、原審判決書認定之次數是對的，這五次我都有拿到愷他命
    ，都有支付款項給被告等語（詳本院卷第102至103頁）；證
    人江怡嬅於本院審理時證稱：（問：你在偵查中所述【提示
    偵卷第164頁】11點58分左右，你說已經到麥當勞，過了一
    下，就到歌萊KTV，我在歌萊KTV外面以1千元向被告買愷他
    命1 包，這是否是指1月5日晚上？）是。（問：所以實際完
    成交易是原審判決附表編號18所寫1月6日凌晨零時許）是。
    （問：100年1月6日下午有聯絡，但沒有完成交易？）是，
    我只有向被告買1次。…（問：【請求提示偵卷第93頁第1至
    2行】請問有無回答，你都是星期一休假時向被告購買，與
    你剛才所述不同？）因為我休假一定都是星期一，因為警察
    問我休假都是何時，我說我休假都是星期一，我是說我向被
    告購買毒品時那次是星期一。（問：1月5日是星期三，並非
    是星期一，請你說明？）警詢時是警察問我休假時間，我表
    示我都是固定休星期一，警察問我向被告購買毒品都是在什
    麼時候，我說大概都是在我休假的時候，那時警察問我的時
    候，連我自己都不知道1月5日是星期幾，但是我現在確定在
    1月5日晚上到1月6日凌晨的這次有向被告購買愷他命等語（
    詳本院卷第103頁反面至104頁）；證人陳弘廷於本院審理時
    先證稱：12月2日這次劉銘傳路這次，我原來要跟被告購買
    ，但是後來就只有與被告聊天，沒有購買成功。第二次（12
    月7日）我是要向被告購買，但是錢不夠，就沒有買成，只
    有第三次有買成功，因為第三次是我與我朋友一起去云云（
    詳本院卷第120頁反面），後經本院提示偵卷第160頁予其閱
    覽，其改證稱：（問：請證人說明真實狀況為何？）偵訊時
    所述是對的，剛才因為時間太久，也很緊張，所以才會忘記
    等語（詳本院卷第120頁反面），及被告事後於本院審理時
    放棄傳喚證人劉金鑫乙情（詳本院卷第105頁反面）。準此
    ，被告請求傳喚之上揭證人，於本院審理時仍對被告販賣愷
    他命予伊等之情事指證歷歷，且有前揭通訊監察譯文可稽，
    是被告上揭辯詞，純屬飾卸之詞，難以採信。綜上，本案事
    證明確，被告犯行洵堪認定，自應依法論科。
二、論罪科刑：
  (一)按愷他命係毒品危害防制條例第2 條第2 項第3 款所定之第
    三級毒品，核被告如附表編號 1至編號18等18次所為，均係
    犯毒品危害防制條例第4條第3項之販賣第三級毒品罪。被告
    與綽號「地瓜」之成年男子有犯意聯絡及行為分擔，應論以
    共同正犯。所犯上開18罪間，犯意各別，行為各異，應分論
    併罰。
  (二)刑之減輕事由：
  1.按「犯第四條至第八條之罪於偵查及審判中均自白者，減輕
    其刑。」毒品危害防制條例第17條第 2項定有明文，被告就
    其所為如附表各編號所示之犯行，於偵查、原審及本院審理
    中均坦認不諱，爰均依毒品危害防制條例第17條第 2項之規
    定，均減輕其刑。
  2.再按同為販賣毒品之人，其原因動機不一，犯罪情節未必盡
    同，或有大宗運輸者，亦有中、小之分，其販賣行為所造成
    危害社會之程度自屬有異，法律科處此類犯罪，所設之法定
    最低本刑卻相同，不可謂不重。於此情形，倘依其情狀處以
    相當之有期徒刑，即足以懲儆，並可達防衛社會之目的者，
    自非不可依客觀之犯行與主觀之惡性二者加以考量其情狀，
    是否有可憫恕之處，適用刑法第59條之規定酌量減輕其刑，
    期使個案裁判之量刑，能斟酌至當，符合比例原則。本件被
    告販賣第三級毒品，戕害國民健康，助長施用毒品惡習，所
    為雖實屬不該，惟經認定販賣毒品次數雖達18次，然對象僅
    有 6人，且每次販賣毒品數量不多，獲利非鉅，所為均係小
    額交易，應係毒品交易之下游，其惡性情節較諸大量走私進
    口或長期販賣毒品之「大盤」、「中盤」毒販多所差異，對
    於他人及國家社會侵害之程度非屬重大，因認被告販賣之犯
    罪情節非重，縱對其科以最低法定刑猶嫌過重，依一般國民
    生活經驗法則，實屬情輕法重，當足引起一般人之同情，顯
    有憫恕之處，爰依刑法第59條規定，就被告如附表編號 1至
    編號18之販賣第三級毒品之刑度，再遞減之。
三、撤銷改判及自為判決之理由：
  (一)原審認被告之上揭犯罪事實明確，予以論罪科刑，固非無見
    。惟國家之刑罰權係對每一被告之每一犯罪事實而存在，為
    免茲生執行之疑義及困擾，如非受裁判之對象，不宜在主文
    宣示就犯罪所得與被告連帶沒收、追徵之意旨，僅於理由欄
    說明即可，最高法院98年度台上字第632號、98 年度台上字
    第3389號、98年度台上字第7613號、99年度台非字第81號等
    判決意旨及本院暨所屬法院99年法律座談會刑事第30號決議
    可資參照。是原審於主文中將非受本件裁判之對象「地瓜」
    與被告連帶沒收販賣毒品所得，自有未洽。
  (二)被告以伊和「地瓜」是買賣關係，不是共犯云云（詳本院卷
    第21頁）為由上訴，其辯護人另為被告辯稱：通聯監聽譯文
    內容，均未提及毒品，內容根本與毒品交易無關；被告有供
    出毒品來源，應可適用毒品危害防制條例第17條第 1項規定
    減輕其刑云云（詳本院卷第125頁）。惟：
  1.被告於原審審理時陳述：（問：如何向「地瓜」拿毒品？）
    「地瓜」都在吉祥大樓那邊，我每天都會過去找他，如果手
    上沒有毒品了，就直接向「地瓜」拿，然後每次都拿10克30
    00元愷他命，錢是等我把愷他命轉賣給別人之後，才會把30
    00元交給「地瓜」，愷他命應該是「地瓜」提供給我，我再
    轉賣，我是把愷他命1克400元的價格出售，我是以每10克賺
    取差價1000元等語（詳原審卷第12頁），是被告須待其將「
    地瓜」所交付之愷他命販售予他人後，始將每10克愷他命30
    00元之販毒款項交予「地瓜」，與一般販賣毒品需一手交錢
    ，一手交貨情形不同。故被告應係和「地瓜」共同販賣愷他
    命予第三人，至於販毒款項如何分款，屬被告和「地瓜」如
    何分贓的問題，尚不因被告可能分得較少利得，而認被告和
    「地瓜」係成立買賣關係。
  2.再證人黃新堯於偵查中證述：（問：【提示前開門號99年12
    月22日15點31分、33分之通訊監察譯文】，內容為何？）是
    我和被告的對話，我要跟他買愷他命，我問他有沒有「那個
    」，「那個」指的是愷他命，「大粒」的指的是比較大顆的
    愷他命，「泡麵」指的也是愷他命，還是一樣那個「泡麵」
    一樣是那批愷他命，「到尾聲」應該是說快要沒了，…我說
    「吃不合」是說他的愷他命品質不好，我有告訴他小粒的綿
    綿的品質不好等語（詳偵卷第 144頁）；證人王煒均於偵查
    中證述：（問：【提示前開門號99年12月27日16點51分、22
    點52分、23點20分、23點24分之通訊監察譯文】，內容為何
    ？）一樣是我和被告的對話，是我們交易愷他命的內容，第
    1 通他講的「泡麵」指的是愷他命，「換新口味」指的是有
    新的愷他命，… 他說「50個便當」應該是打錯了，是說「5
    個便當」，「5個便當」指的是5包的愷他命，我說對等語（
    詳偵卷第 156頁），足徵上開「那個」、「大粒」、「泡麵
    」、「換新口味」、「 5個便當」均係被告與交易對象所為
    之暗語，否則，若確係字面意義所指之「泡麵」、「 5個便
    當」，被告又非在經營便利商店或便當店，證人自己去買就
    好了，何必要向被告買？而且被告與證人之通話內容客體，
    應屬違禁物，否則焉有大費周章改以「泡麵」、「便當」等
    暗語、代號相稱之必要？是辯護人為被告辯稱該通訊譯文內
    容與毒品交易無關云云，係為被告脫罪之詞，難以採信。
  3.又被告陳述伊的毒品來源是訴外人李岳橙（地瓜）提供云云
    。然訴外人李岳橙於警詢時否認有販賣第三級毒品愷他命予
    被告之不法情事，有基隆市警察局100年6月21日基警刑大科
    偵字第1000016843號函及所附詢問筆錄、刑事案件移送書影
    本一份在卷可佐（見本院卷第78至85頁），是被告之毒品來
    源，究為何人，尚不得而知，自無法適用毒品危害防制條例
    第17條第1項規定，予以減輕其刑。
  (三)據上，被告上訴為無理由。惟原判決既有上開可議之處，即
    屬無可維持，自應由本院將原判決撤銷並自為判決。
四、自為判決之科刑理由：
    爰審酌被告販賣第三級毒品予人施用，使人沉迷毒癮而無法
    自拔，輕則戕害施用者之身心健康，重則引發各種犯罪，而
    為社會治安敗壞之源頭，對於社會平和秩序實有相當程度之
    危害之情節；兼衡量被告之年紀、素行、生活狀況、智識程
    度、犯罪動機、目的、販賣毒品次數暨其各次數量，併其所
    得利潤、犯後態度等一切情狀，各量處如主文第 2項所示之
    刑，暨定其應執行刑如主文第2項所示。
五、沒收部分：
    被告如附表編號 1至編號18所示販賣第三級毒品所得均未據
    扣案，販賣所得合計10,000元，爰依毒品危害防制條例第19
    條第 1項規定，在其所犯如附表所示各次販賣第三級毒品罪
    項下與「地瓜」連帶宣告沒收之，如全部或一部不能沒收時
    ，以其與「地瓜」之財產連帶抵償之。又扣案之行動電話 1
    支及門號「0000000000號」SIM卡1張係被告作為本案聯繫販
    毒之工具，應依毒品危害防制條例第19 條第1項規定，在被
    告所犯如附表所示販賣第三級毒品罪項下，宣告沒收之。
據上論斷，應依刑事訴訟法第369條第1項前段、第364條、第299
條第1項前段，毒品危害防制條例第4條第3項、第17條第2項、第
19條第1項，刑法第11條、第28條、第59條、第51條第5款，判決
如主文。
本案經檢察官王壬貴到庭執行職務。
中    華    民    國    100    年    9    月    6    日
                  刑事第七庭   審判長法  官  陳憲裕
                                     法  官  楊智勝
                                     法  官  游紅桃
以上正本證明與原本無異。
如不服本判決，應於收受送達後10日內向本院提出上訴書狀，其
未敘述上訴之理由者並得於提起上訴後10日內向本院補提理由書
（均須按他造當事人之人數附繕本）「切勿逕送上級法院」。
                                     書記官  戴伯勳
中    華    民    國   100    年    9     月    6     日
附表：
┌─┬────┬─────┬───┬────┬────────────────────────┐
│編│犯罪時間│犯罪地點  │買受人│交易價格│罪名及應處刑罰                                  │
│號│        │          │      │/數量   │                                                │
├─┼────┼─────┼───┼────┼────────────────────────┤
│1 │99年12月│基隆巿劉銘│陳弘庭│400元   │郭宸宇共同販賣第三級毒品，處有期徒刑壹年參月。未│
│  │2 日下午│傳路路口之│      │1包     │據扣案之販賣毒品所得新臺幣肆佰元連帶沒收，如全部│
│  │4 時40分│7-11 便利 │      │        │或一部不能沒收時，以其財產連帶抵償之，扣案之行動│
│  │許      │商店      │      │        │電話壹支、門號0000000000號SIM卡壹張，均沒收之。 │
├─┼────┼─────┼───┼────┼────────────────────────┤
│2 │99年12月│基隆巿中和│黃新堯│400元   │郭宸宇共同販賣第三級毒品，處有期徒刑壹年參月。未│
│  │4 日上午│路168巷13 │      │1包     │據扣案之販賣毒品所得新臺幣肆佰元連帶沒收，如全部│
│  │7 時許  │弄附近    │      │        │或一部不能沒收時，以其財產連帶抵償之，扣案之行動│
│  │        │          │      │        │電話壹支、門號0000000000號SIM卡壹張，均沒收之。 │
├─┼────┼─────┼───┼────┼────────────────────────┤
│3 │99年12月│基隆巿中和│黃新堯│400元   │郭宸宇共同販賣第三級毒品，處有期徒刑壹年參月。未│
│  │5 日上午│路168巷13 │      │1包     │據扣案之販賣毒品所得新臺幣肆佰元連帶沒收，如全部│
│  │10時許  │弄附近    │      │        │或一部不能沒收時，以其財產連帶抵償之，扣案之行動│
│  │        │          │      │        │電話壹支、門號0000000000號SIM卡壹張，均沒收之。 │
├─┼────┼─────┼───┼────┼────────────────────────┤
│4 │99年12月│基隆巿崇右│陳弘庭│400元   │郭宸宇共同販賣第三級毒品，處有期徒刑壹年參月。未│
│  │7 日下午│技術學院旁│      │1包     │據扣案之販賣毒品所得新臺幣肆佰元連帶沒收，如全部│
│  │3 時50分│之停車場  │      │        │或一部不能沒收時，以其財產連帶抵償之，扣案之行動│
│  │許      │          │      │        │電話壹支、門號0000000000號SIM卡壹張，均沒收之。 │
├─┼────┼─────┼───┼────┼────────────────────────┤
│5 │99年12月│基隆巿火車│黃新堯│400元   │郭宸宇共同販賣第三級毒品，處有期徒刑壹年參月。未│
│  │12日凌晨│站附近之肯│      │1包     │據扣案之販賣毒品所得新臺幣肆佰元連帶沒收，如全部│
│  │0 時40分│德雞速食店│      │        │或一部不能沒收時，以其財產連帶抵償之，扣案之行動│
│  │許      │          │      │        │電話壹支、門號0000000000號SIM卡壹張，均沒收之。 │
├─┼────┼─────┼───┼────┼────────────────────────┤
│6 │99年12月│基隆巿中和│黃新堯│400元   │郭宸宇共同販賣第三級毒品，處有期徒刑壹年參月。未│
│  │12日下午│路168巷13 │      │1包     │據扣案之販賣毒品所得新臺幣肆佰元連帶沒收，如全部│
│  │2 時40分│弄附近    │      │        │或一部不能沒收時，以其財產連帶抵償之，扣案之行動│
│  │許      │          │      │        │電話壹支、門號0000000000號SIM卡壹張，均沒收之。 │
├─┼────┼─────┼───┼────┼────────────────────────┤
│7 │99年12月│基隆巿喜巿│王煒均│650元   │郭宸宇共同販賣第三級毒品，處有期徒刑壹年月。未│
│  │13日下午│社區之全家│      │1包     │據扣案之販賣毒品所得新臺幣陸佰伍拾元連帶沒收，如│
│  │3 時40分│便利商店  │      │        │全部或一部不能沒收時，以其財產連帶抵償之，扣案之│
│  │許      │          │      │        │行動電話壹支、門號00000000 00號SIM卡壹張，均沒收│
│  │        │          │      │        │之。                                            │
├─┼────┼─────┼───┼────┼────────────────────────┤
│8 │99年12月│基隆巿仁祥│劉金鑫│500元   │郭宸宇共同販賣第三級毒品，處有期徒刑壹年參月。未│
│  │17日下午│醫院前    │      │1包     │據扣案之販賣毒品所得新臺幣伍佰元連帶沒收，如全部│
│  │3 時40分│          │      │        │或一部不能沒收時，以其財產連帶抵償之，扣案之行動│
│  │許      │          │      │        │電話壹支、門號0000000000號SIM卡壹張，均沒收之。 │
├─┼────┼─────┼───┼────┼────────────────────────┤
│9 │99年12月│基隆巿中和│黃新堯│400元   │郭宸宇共同販賣第三級毒品，處有期徒刑壹年參月。未│
│  │23日晚上│路168巷13 │      │1包     │據扣案之販賣毒品所得新臺幣肆佰元連帶沒收，如全部│
│  │8時許   │弄附近    │      │        │或一部不能沒收時，以其財產連帶抵償之，扣案之行動│
│  │        │          │      │        │電話壹支、門號0000000000號SIM卡壹張，均沒收之。 │
├─┼────┼─────┼───┼────┼────────────────────────┤
│10│99年12月│基隆巿仁祥│劉金鑫│500元   │郭宸宇共同販賣第三級毒品，處有期徒刑壹年參月。未│
│  │23日晚上│醫院前    │      │1包     │據扣案之販賣毒品所得新臺幣伍佰元連帶沒收，如全部│
│  │10時許  │          │      │        │或一部不能沒收時，以其財產連帶抵償之，扣案之行動│
│  │        │          │      │        │電話壹支、門號0000000000號SIM卡壹張，均沒收之。 │
├─┼────┼─────┼───┼────┼────────────────────────┤
│11│99年12月│基隆巿喜巿│王煒均│650元   │郭宸宇共同販賣第三級毒品，處有期徒刑壹年參月。未│
│  │27日晚上│社區之全家│      │5小包   │據扣案之販賣毒品所得新臺幣陸佰伍拾元連帶沒收，如│
│  │11時許  │便利商店  │      │        │全部或一部不能沒收時，以其財產連帶抵償之，扣案之│
│  │        │          │      │        │行動電話壹支、門號0000000000號SIM卡壹張，均沒收 │
│  │        │          │      │        │之。                                            │
├─┼────┼─────┼───┼────┼────────────────────────┤
│12│99年12月│基隆巿仁祥│劉金鑫│500元   │郭宸宇共同販賣第三級毒品，處有期徒刑壹年參月。未│
│  │28日晚上│醫院前    │      │1包     │據扣案之販賣毒品所得新臺幣伍佰元連帶沒收，如全部│
│  │8 時40分│          │      │        │或一部不能沒收時，以其財產連帶抵償之，扣案之行動│
│  │許      │          │      │        │電話壹支、門號0000000000號SIM卡壹張，均沒收之。 │
├─┼────┼─────┼───┼────┼────────────────────────┤
│13│99年12月│基隆巿崇右│陳弘庭│400元   │郭宸宇共同販賣第三級毒品，處有期徒刑壹年參月。未│
│  │31日下午│技術學院旁│      │1包     │據扣案之販賣毒品所得新臺幣肆佰元連帶沒收，如全部│
│  │1 時20分│之停車場  │      │        │或一部不能沒收時，以其財產連帶抵償之，扣案之行動│
│  │許      │          │      │        │電話壹支、門號0000000000號SIM卡壹張，均沒收之。 │
├─┼────┼─────┼───┼────┼────────────────────────┤
│14│99年12月│基隆巿仁祥│劉金鑫│500元   │郭宸宇共同販賣第三級毒品，處有期徒刑壹年參月。未│
│  │31日晚上│醫院前    │      │1包     │據扣案之販賣毒品所得新臺幣伍佰元連帶沒收，如全部│
│  │7時許   │          │      │        │或一部不能沒收時，以其財產連帶抵償之，扣案之行動│
│  │        │          │      │        │電話壹支、門號0000000000號SIM卡壹張，均沒收之。 │
├─┼────┼─────┼───┼────┼────────────────────────┤
│15│99年12月│基隆巿南榮│王証謙│1500元  │郭宸宇共同販賣第三級毒品，處有期徒刑壹年參月。未│
│  │31日晚上│路附近    │      │1包     │據扣案之販賣毒品所得新臺幣壹仟伍佰元連帶沒收，如│
│  │10時30分│          │      │        │全部或一部不能沒收時，以其財產連帶抵償之，扣案之│
│  │許      │          │      │        │行動電話壹支、門號0000000000號SIM卡壹張，均沒收 │
│  │        │          │      │        │之。                                            │
├─┼────┼─────┼───┼────┼────────────────────────┤
│16│100年1月│基隆巿仁祥│劉金鑫│500元   │郭宸宇共同販賣第三級毒品，處有期徒刑壹年參月。未│
│  │3日晚上6│醫院前    │      │1包     │據扣案之販賣毒品所得新臺幣伍佰元連帶沒收，如全部│
│  │時50分許│          │      │        │或一部不能沒收時，以其財產連帶抵償之，扣案之行動│
│  │        │          │      │        │電話壹支、門號0000000000號SIM卡壹張，均沒收之。 │
├─┼────┼─────┼───┼────┼────────────────────────┤
│17│100年1月│基隆巿仁祥│劉金鑫│500元   │郭宸宇共同販賣第三級毒品，處有期徒刑壹年參月。未│
│  │4日凌晨0│醫院前    │      │1包     │據扣案之販賣毒品所得新臺幣伍佰元連帶沒收，如全部│
│  │時50分許│          │      │        │或一部不能沒收時，以其財產連帶抵償之，扣案之行動│
│  │        │          │      │        │電話壹支、門號0000000000號SIM卡壹張，均沒收之。 │
├─┼────┼─────┼───┼────┼────────────────────────┤
│18│100年1月│基隆火車站│江怡嬅│1000元  │郭宸宇共同販賣第三級毒品，處有期徒刑壹年參月。未│
│  │6日凌晨0│附近之歌萊│      │1包     │據扣案之販賣毒品所得新臺幣壹仟元連帶沒收，如全部│
│  │時許    │KTV       │      │        │或一部不能沒收時，以其財產連帶抵償之，扣案之行動│
│  │        │          │      │        │電話壹支、門號0000000000號SIM卡壹張，均沒收之。 │
└─┴────┴─────┴───┴────┴────────────────────────┘
附錄論罪法條：
毒品危害防制條例第4條
製造、運輸、販賣第一級毒品者，處死刑或無期徒刑；處無期徒
刑者，得併科新臺幣 2 千萬元以下罰金。
製造、運輸、販賣第二級毒品者，處無期徒刑或 7 年以上有期
徒刑，得併科新臺幣 1 千萬元以下罰金。
製造、運輸、販賣第三級毒品者，處 5 年以上有期徒刑，得併
科新臺幣 7 百萬元以下罰金。
製造、運輸、販賣第四級毒品者，處 3 年以上 10 年以下有期
徒刑，得併科新臺幣 3 百萬元以下罰金。
製造、運輸、販賣專供製造或施用毒品之器具者，處 1 年以上
7 年以下有期徒刑，得併科新臺幣 1 百萬元以下罰金。
前五項之未遂犯罰之。